臺灣高雄地方法院刑事判決　　　　　　　 92年度訴字第371號
公　訴　人　臺灣高雄地方法院檢察署檢察官
被　　　告　丙○○
　　　　　　乙○○
上列被告因商業會計法等案件，經檢察官提起公訴（90年度偵字
第14650 號、91年度偵字第4340號、91年度偵字第4713號），本
院判決如下：
    主  文
丙○○共同連續商業負責人以明知為不實之事項，而填製會計憑
證，處有期徒刑陸月，減為有期徒刑參月，如易科罰金，以銀元
參佰元（即新臺幣玖佰元）折算壹日。
乙○○無罪。
    事  實
一、丙○○為金源得實業有限公司負責人（金源得實業有限公司
    址設：高雄市三民區○○○街12號6 樓，於民國89年3 月20
    日解散，以下簡稱金源得公司），填載商業會計憑證為其擔
    任負責人職務之附隨義務，其與辛○○（已歿）均明知公司
    行號無實際銷貨事實，不得開立發票作為公司進銷項申報扣
    抵營業稅，詎其二人為協助廠商逃漏營業稅，竟基於共同概
    括犯意之聯絡，明知金源得公司與附表一所示澤來實業有限
    公司（址設：高雄市苓雅區○○○路121 號，以下簡稱澤來
    公司）、福盛餘股份有限公司（址設高雄市三民區○○○路
    100 巷52之1 號，以下簡稱福盛餘公司，其實際負責人丁○○涉案部分，業經本院於96年5 月24日以92年度訴字第371
    號判決判處有期徒刑4 月，現在上訴中）、鴻昌漁業股份有
    限公司（以下簡稱鴻昌公司）及順天漁業股份有限公司（以
    下簡稱順天公司，鴻昌公司及順天公司涉案部分均未經起訴
    ）間未有實際交易，竟由丙○○提供金源得公司之統一發票
    銷貨憑證及公司、負責人印鑑章予辛○○，由辛○○連續於
    如附表一所示期間，開立如附表一所示之不實金額發票後，
    將之交予如附表一所示公司，幫助上開公司用以扣抵進項稅
    額，而逃漏如附表一所示營業稅，計附表一所示公司共逃漏
    營業稅新台幣（下同）二十一萬四千七百五十三元（即3446
    2+171077+9214 ＝214753）。
二、案經高雄市稅捐稽徵處移送台灣高雄地方法檢察署檢察官及
    該署檢察官主動檢舉偵查後起訴。
    理  由
甲、被告丙○○有罪部分：
壹  證據能力部分：
一、本案卷附公司基本資料查詢表係經濟部商業司所建置之公司
    登記資料，乃公務員於職務上所製作之紀錄文書，依刑事訴
    訟法第159 條之4第1款規定，得為證據。
二、就金源得公司與福盛餘公司間之交易是否真實部分：
  (一)本件卷附合作金庫銀行北高雄分行（原為台灣省合作金庫，
    嗣改制為合作金庫銀行，以下簡稱合作金庫）、世華聯合商
    業銀行鳳山分行（以下簡稱世華銀行鳳山分行）、高雄銀行
    大昌分行、高雄區中小企業銀行營業部、中國農民銀行鳳山
    分行、第一商業銀行灣內分行（以下簡稱第一銀行灣內分行
    ）、台灣土地銀行路竹分行（以下簡稱土地銀行路竹分行）
    函覆被告丁○○用以支付貨款之支票提示兌領明細，均屬從
    事業務之人於業務上所須製作之紀錄文書，依刑事訴訟法第
    159條之4第2款規定，均得為證據。
  (二)證人謝慶明、梁月卿、陳仲高、劉圳岸、黃綢絲於偵查中向
    檢察官所為陳述，均經依法具結，且查無顯不可信之情況存
    在，依刑事訴訟法第159 條之1 第2 項規定，得為證據。
  (三)證人梁敬絮、許富順於偵查中未經依法具結所為之陳述，乃
    被告以外之人於審判外所為陳述，當事人、辯護人於法院調
    查證據時，知有刑事訴訟法第159 條第1 項之情形存在，而
    未於言詞辯論終結前聲明異議（見本院卷(二)第69頁），依刑
    事訴訟法第159 條之5 第2 項規定，視為當事人於審判程序
    同意作為證據，經本院審酌該言詞陳述乃上開證人依其自由
    意志所為陳述，並經親自閱覽筆錄內容後簽名確認，是其憑
    信性已有相當之擔保，認為適當，得為證據。
三、就金源得公司與鴻昌公司、順天公司間之交易是否真實部分
    ：
  (一)本件卷附鴻昌公司、順天公司負責人吳業德向稅捐稽徵機關
    人員說明時所製作之營業人取得進貨發票訪查紀要，係屬被
    告以外之人於審判外之書面陳述，當事人於本院調查證據時
    ，知有上開情形，而未於言詞辯論終結前聲明異議，依刑事
    訴訟法第159 條之5 第2 項規定，視為當事人於審判程序同
    意作為證據，本院復審酌該言詞陳述係吳業德接受稅捐稽徵
    機關人員訪談時，基於其自由意志所為，並經其審閱訪查紀
    要內容無訛後，親自簽名、用印，是其陳述之憑信性已獲相
    當之擔保，認為適當，得為證據。
  (二)卷附鴻昌公司、順天公司負責人吳業德提出之支票存根9 紙
    ，係屬證物，非供述證據，係以該支票存根本體之存在，用
    以證明發票人確有簽發支票之事實，自得引為證據。
  (三)本件卷附合作金庫蘇澳分行函覆鴻昌公司、順天公司用以付
    款之支票兌領明細表係屬從事業務之人於業務上所須製作之
    紀錄文書，依刑事訴訟法第159 條之4 第2 款規定，得為證
    據。
貳  實體部分：
一、訊據被告丙○○矢口否認有何虛開不實發票，及幫助如附表
    一所示公司逃漏營業稅捐犯行，並辯稱：伊雖為金源得公司
    之負責人，惟伊於公司成立後，即因罹病返回台南就養，實
    際業務多由辛○○負責，並由辛○○開立金源得公司之發票
    ，伊對金源得公司之營運狀況均不知情，伊住院時曾要求將
    公司過戶給辛○○，但辛○○表示不會亂開發票，叫伊不用
    擔心云云（見本院卷(二)第411 頁、第423 頁）。經查：
  (一)本件被告丙○○自87年8 月4 日起至89年3 月20日止，擔任
    金源得公司負責人之事實，有公司基本資料查詢表1 份在卷
    可稽（見本院卷(二)第180 頁），而其平日就將公司之印鑑章
    及發票交由辛○○行使、開立之事實，業據被告丙○○自承
    在卷，並供稱：金源得公司之發票都由辛○○開立，公司大
    小章（即公司及負責人之印鑑章）亦放在公司交由辛○○處
    理等語在卷（見本院卷(二)第412 頁）。又金源得公司於88年
    5 月間與澤來公司雖有如附表一編號1 所示之交易，惟無買
    受人澤來公司出具之貨品簽收單可憑，亦無買受人確實付款
    之交易憑證足佐，自難認上開買賣為真。而澤來公司曾持上
    開金源得公司開立之發票充作進貨憑證，用以申報扣抵營業
    稅，逃漏營業稅三萬四千四百六十二元之事實，亦有財政部
    臺灣省南區國稅局高雄縣分局95年5 月15日南區國稅高縣三
    字第0950027779號函在卷可稽（見函查資料卷第159 頁），
    故被告丙○○容任辛○○開立上開金源得公司之發票，幫助
    澤來公司逃漏營業稅之犯行，已堪認定。
  (二)金源得公司於87年間與福盛餘公司所為，如附表一編號2-1
    至2-4 所示之交易，雖據共同被告即福盛餘公司之實際負責
    人丁○○供稱：福盛餘公司與金源得公司、澤來公司所為交
    易，係以福盛餘公司所簽發，以台灣省合作金庫北高雄支庫
    （嗣改制為合作金庫北高雄分行）為付款行，票號分別為HC
    0000000 、0000000 、0000000 、0000000 、0000000 、00
    00000 、0000000 、0000000 、0000000 、0000000 、0000
    000 、0000000 、0000000 、0000000 號之支票14紙（以下
    簡稱合庫高雄分行之14紙支票）用以付款云云（見偵字4713
    號卷第12頁），並主張：上開支票嗣經辛○○持以向他人調
    現周轉，故上開支票縱均由第三人提示兌領，亦與常情無違
    云云（見本院卷(二)第342 頁），惟：
  1.同案被告即福盛餘公司之實際負責人丁○○供稱用以支付貨
    款之前開14紙支票，除其中票號HC0000000 號支票因傳票裝
    訂遮蔽票背記載，而無法辨識提示兌領銀行；其中票號HC00
    00000 號支票未經提示兌現外，其餘票號HC0000000 號支票
    1 紙則經案外人林玉霞於87年9 月25日自台中區中小企業銀
    行高雄分行提示兌領；票號HC0000000 、0000000 號支票2
    紙則經案外人謝慶明於87年10月31日自世華銀行鳳山分行提
    示兌領；票號HC0000000 、0000000 號支票2 紙則經案外人
    梁月卿於87年11月10日自高雄銀行大昌分行提示兌領；票號
    HC0000000 、0000000 號支票2 紙則經案外人胡惠鳳於87年
    11月11日自高雄區中小企業銀行大昌分行提示兌領；票號HC
    0000000 號支票1 紙則經案外人利風企業有限公司於87年11
    月10日自中國農民銀行鳳山分行提示兌領；票號HC0000000
    、0000000 、0000000 號支票3 紙則經案外人國豐鋼企業有
    限公司於87年9 月21日、87年9 月30日、87年10月6 日自第
    一銀行灣內分行提示兌領；票號HC0000000 號支票1 紙則經
    案外人黃綢絲於87年11月10日自土地銀行路竹分行提示兌領
    之事實，分別有卷附合作金庫北高雄分行函覆高雄市稅捐稽
    徵處90年2 月27日90高市稽核字第13 102號函文之支票明細
    表1 件、合作金庫北高雄分行90年11月16日（90）合金北高
    存字第218 號、第216 號、第21 7號、第215 號函、第21 9
    號、第214 號函各1 件、世華銀行鳳山分行90年11月29日（
    90）世鳳山字第0125號函1 件、高雄銀行大昌分行90年11月
    14日90高銀大字第1698號函1 件、高雄區中小企業銀行營業
    部90年11月16日高銀營字第239 號函1 件、中國農民銀行鳳
    山分行90年11月22日（90）農鳳營字第309 號函1 件、第一
    銀行灣內分行90年11月20日90.1 1.20 一灣字第467 號函1
    件、土地銀行路竹分行90年11月15日路存字第9000293 號函
    1 件足憑（見偵字第4713號卷第14頁、第23頁、第44頁、第
    61頁、第78頁、第85頁、第109 頁、第24頁、第38頁、第83
    頁、第111 頁、第60頁、第75頁），是以上開支票均非由澤
    來公司、金源得公司提示兌領之事實，應堪認定。
  2.又上開支票兌領人均非自辛○○取得支票乙情，則據：
  (1)證人謝慶明（即上開票號HC0000000 、0000000 號支票之提
    示兌領人）證稱：該世華銀行鳳山分行的帳戶係供伊使用，
    …被告丁○○於87年間曾向伊調兩批酒，一批是藍牌35年威
    士忌，一批是葡萄酒，…伊都叫被告丁○○「林姐」，…伊
    與金源得公司、澤來公司均無往來，也不認識各該公司負責
    人，伊只與被告丁○○有往來等語明確（見偵字4713號卷第
    31頁、第34頁），足見上開支票2 紙乃被告丁○○向證人謝
    慶明買酒之貨款，而與金源得公司、澤來公司之貨款無涉。
    被告丁○○固辯稱：伊不喝酒亦不買酒云云（見本院卷第36
    2 頁），惟證人謝慶明就被告丁○○購酒之時間、數量、品
    名均已證述綦詳，且核與上開支票2 紙乃同日簽發用以付款
    （發票日均為87年10月31日），付款金額與酒價尚屬相當（
    上開支票之面額分別為十一萬零四百元、二萬四千元）等情
    一致，故認證人謝慶明之證詞應與事實相符，而屬可採，同
    案被告丁○○之前開辯解，乃事後卸責之詞，不可採信。
  (2)證人梁月卿、梁敬絮（即上開票號HC0000000 、0000000 號
    支票之提示兌領人）則證述：該高雄銀行大昌分行帳戶係供
    梁敬絮使用，梁敬絮（即高粲工程公司負責人）係經其下包
    商，即新興工程有限公司之負責人邱協成取得上開福盛餘公
    司所簽發，用以支付邱協成工程款之支票2 紙等語（見偵字
    4713號卷第51頁、第56頁）；證人許富順（即上開票號HC00
    00000 、0000000 號支票之提示兌領人）、陳仲高亦證述：
    高雄區中小企業銀行大昌分行胡惠鳳之帳戶係供許富順經營
    毅昌五金行生意往來之用，許富順所提示兌領，由福盛餘公
    司所簽發之支票2 紙乃新興工程公司負責人邱協成透過陳仲
    高向許富順調現至明等語（見偵字4713號卷第95頁、第104
    頁），顯見上開支票4 紙均為案外人邱協成自福盛餘公司所
    取得，而與澤來公司、金源得公司毫無關聯。是以，同案被
    告丁○○辯稱：上開支票4 紙乃福盛餘公司用以支付澤來公
    司、金源得公司之貨款，嗣經辛○○持以向他人調現云云，
    均核與事實不符，而不足採。
  (3)證人黃綢絲（即上開票號HC0000000 號支票之提示兌領人）
    則證稱：伊所持有之支票係劉圳岸向伊購買中古冷氣用以付
    款之支票，伊與福盛餘公司、金源得公司均不相識等語（見
    偵字4713號卷第93頁）；另證人即利風企業有限公司負責人
    劉圳岸（亦即上開票號HC0000000 號支票之提示兌領人）復
    證稱：上開支票乃伊承作國豐鋼企業有限公司之廚房設備工
    程所取得之工程款，伊與澤來公司、金源得公司並無往來等
    語明確（見偵字4713號卷第118 頁），故上開支票2 紙乃劉
    圳岸自國豐鋼企業有限公司所取得，而與澤來公司、金源得
    公司無關之事實亦臻明確。
  (4)證人即國豐鋼企業有限公司負責人壬○○（偏名吳鎮佑，即
    上開票號HC0000000 、0000000 、0000000 號支票之提示兌
    領人）亦證稱：上開支票3 紙乃伊於87年間與福盛餘公司換
    票所取得，伊持上開支票前往票貼兌現，…伊亦曾持福盛餘
    公司的支票與新興工程有限公司負責人邱協成換票，…伊亦
    曾與利風企業有限公司負責人劉圳岸換票，…當時伊之公司
    與福盛餘公司、利風企業有限公司、新興工程有限公司均互
    相換票週轉資金，…伊不認識金源得公司負責人丙○○，…
    伊與澤來公司並無換票周轉情事等語至明（見本院卷(二)第34
    0 頁、第341 頁、第342 頁）。足徵同案被告丁○○以福盛
    餘公司名義所簽發之前開支票均為其用以與國豐鋼企業有限
    公司、利風企業有限公司、新興工程有限公司票貼調度資金
    ，而與金源得公司間之交易無關。
  3.綜上，上開交易均未經福盛餘公司如實付款，顯屬虛偽交易
    ，而福盛餘公司仍持上開發票全數充作進貨憑證，逐一申報
    扣抵營業稅，計共逃漏營業稅十七萬一千零七十七元乙節（
    即發票稅額欄總和39273+44130+43837+43837 ＝171077），
    則有高雄市稅捐稽徵處91年2 月20日高市稽核字第09100165
    080 號函在卷可參（見偵字14650 號卷第378 頁）。故被告
    丙○○與辛○○開立虛偽發票交予福盛餘公司以之扣抵進項
    稅額，幫助福盛餘公司逃漏營業稅之犯行，應堪認定。
  (三)金源得公司於88年間與鴻昌公司、順天公司間所為，如附表
    一編號3-1 至3-9 及編號4-1 至4-8 所示之交易，固據鴻昌
    公司及順天公司負責人吳業德於稅捐稽徵機關查核時陳稱：
    附表一編號3-1 至3 －9 及編號4-1 至4-8 所示發票係伊將
    船隻送交高楠造船廠修理，為購置修理船隻所須之鐵板所取
    得，其中附表一編號3-1 至3-9 所示金源得公司與鴻昌公司
    間所為交易，係由鴻昌公司分別於88年12月5 日、88年12月
    15 日 交付現金二十八萬四千八百六十四元、三十五萬二千
    七百九十八元，並開立發票日為88年10月31日、88年10月31
    日、88年12月10日面額各為九十一萬零三百五十元、九十三
    萬九千七百五十元及五十四萬七千零一十六元之支票以為付
    款；其中附表一編號4-1 至4-8 所示金源得公司與順天公司
    間所為交易，係由順天公司分別開立發票日為88年10月31日
    、面額各為五十二萬二千三百七十五元、五十二萬一千四百
    三十元之支票2 紙，及發票日為88年12月10日、面額各為五
    十四萬五千零三十八元、六十二萬二千一百八十八元、二十
    九萬零一百五十八元之支票3 紙以為付款等語，並有營業人
    取得進貨發票訪查紀要2 件、支票存根9 紙足憑（見證物卷
    (一)第157 頁、第158 頁、第169 頁、第171 頁），而上開支
    票均經提示兌現之事實，亦有合作金庫蘇澳分行90年3 月16
    日（90）合金蘇營字第0271號函在卷可稽（見證物卷(一)第15
    9 頁），惟核鴻昌公司用以支付之現金及票款總額僅三百零
    三萬四千七百七十八元，顯與附表一編號3-1 至3-9 所示發
    票之交易總額四百五十一萬八千八百一十八元不符；而順天
    公司所支付之上開買賣價款，經核算則僅三百二十九萬九千
    一百五十四元，亦與附表一編號4-1 至4-8 所示發票之交易
    總額四百六十九萬五千五百五十七元不合，其間差額更分別
    高達一百四十八萬四千零四十元、一百三十九萬六千四百零
    三元，足認鴻昌公司、順天公司所支付之上開買賣現金及票
    款應與附表一編號3-1 至3-9 、編號4-1 至4-8 所示交易無
    關，上開買賣應屬虛偽交易，而鴻昌公司、順天仍持上開發
    票充作進貨憑證，用以申報扣抵營業稅，分別逃漏營業稅九
    千二百一十四元（即1762+2757+994+3701＝9214），有財政
    部臺灣省北區國稅局羅東稽徵所95年4 月28日北區國稅羅東
    三字第0951005094號函在卷足憑（見函查資料卷第13頁）。
    故被告丙○○開立虛偽發票幫助鴻昌公司、順天公司公司以
    之扣抵進項稅額，逃漏營業稅之犯行，亦堪認定。
  (四)綜上，被告丙○○與辛○○共同虛開發票予附表一所示之澤
    來公司、福盛餘公司、鴻昌公司、順天公司等買方公司，使
    其得持如附表一所示發票用以扣抵營業稅，合計被告丙○○
    幫助附表一所示公司逃漏之營業稅總額為二十一萬四千七百
    五十三元（即34462+171077+9214＝214753）。
二、按統一發票係用以證明事實之經過，為造具記帳憑證所根據
    之憑證，應屬商業會計法第15條第1 款所規定之原始憑證。
    核被告丙○○所為，係犯稅捐稽徵法第43條第1 項幫助納稅
    義務人逃漏稅捐罪及商業會計法第71條第1 款商業負責人填
    載不實會計憑証罪。
  (一)按行為後法律有變更者，適用行為時之法律；但行為後之法
    律有利於行為人者，適用最有利於行為人之法律，刑法第2
    條第1 項定有明文。
  1.商業會計法第71條罰金刑上限之變更：
    被告丙○○行為後，商業會計法於89年4 月26日、95年5 月
    24 日 業經兩次修正，其中89年4 月26日僅修正該法第3 條
    條文，惟95年5 月24日修正公布施行之商業會計法第71條規
    定，則商業負責人填載不實會計憑證罪之罰金刑自原規定之
    罰金上限新台幣十五萬元，提高為新台幣六十萬元，經比較
    新舊法結果，以修正前之商業會計法第71條之罰金刑度較輕
    ，較有利於被告，是應依刑法第2 條第1 項前段規定，適用
    被告行為時之法律，即應適用95年5 月24日修正前之商業會
    計法第71條第1 項規定科刑。
  2.商業會計法、稅捐稽徵法罰金刑下限之變更：
    被告丙○○行為後，刑法第33條第5 款關於罰金刑之規定已
    於95年7 月1 日修正公布後實行，依修正前之刑法第33條第
    5 款規定：「罰金：（銀元）一元以上」，並依現行法規所
    定貨幣單位折算新臺幣條例規定，以銀元一元折算新臺幣三
    元，惟修正後之刑法第33條第5 款則規定：「罰金：新臺幣
    一千元以上，以百元計算之」，經比較修正前後之規定，修
    正後刑法第33條第5 款所定罰金刑最低數額，已較修正前提
    高，自以修正前刑法第33條第5 款規定有利於被告，而應依
    刑法第2 條第1 項前段規定，適用95年7 月1 日修正施行之
    前刑法規定科刑。
  3.連續犯條文之變更：
    被告丙○○於附表一所示時間先後填載發票之不實會計憑證
    ，並將之提供予附表一所示公司持以扣抵進項稅額，逃漏營
    業稅之行為，均時間緊接，所犯罪名均相同，顯均出於概括
    犯意為之，均為連續犯。惟被告丙○○行為後，刑法第56條
    連續犯之規定，業於94年1 月7 日修正公布刪除，並於95年
    7 月1 日施行，則被告之上開犯行，因行為後新法業已刪除
    連續犯之規定，此刪除雖非犯罪構成要件之變更，但顯已影
    響行為人刑罰之法律效果，自屬法律有變更，依新法第2 條
    第1 項規定，比較新、舊法結果，仍應適用較有利於被告之
    行為時法律即舊法論以連續犯，有最高法院95年第8 次刑事
    庭會議決議足資參照。故被告丙○○所涉上開幫助逃漏稅捐
    及商業負責人填載不實會計憑證犯行，均應依95年7 月1 日
    修正前刑法第56條之規定論以一罪。
  4.牽連犯條文之變更：
    又被告丙○○所犯連續幫助逃漏稅捐罪、連續商業負責人填
    載不實會計憑證罪間，有方法結果之牽連關係，係牽連犯。
    惟被告丙○○行為後，94年1 月7 日修正公布之刑法已冊除
    第55條後段關於牽連犯之規定，並自95年7 月1 日施行，本
    件被告所犯上開幫助逃漏稅捐罪、商業負責人填載不實會計
    憑證罪，有牽連犯之關係，依修正前即被告行為時之刑法規
    定，應從一重之商業會計法第71條第1 款商業負責人填載不
    實會計憑證罪處斷，惟依95年7 月1 日施行之修正後刑法既
    已刪除牽連犯之規定，則其所犯上述各罪應依數罪併罰之規
    定分論併罰之。經比較新舊法之結果，因修正後之規定並非
    較有利於被告，故依刑法第2 條第1 項前段規定，本件應適
    用被告行為時之法律，即適用95年7 月1 日修正前刑法第55
    條後段牽連犯之規定，從一重之95年5 月24日修正前商業會
    計法第71條第1 款之罪處斷。
  5.共同正犯條文之變更：
    被告丙○○與辛○○就其所犯上開二罪間，均有犯意之聯絡
    與行為分擔，均為共同正犯。被告行為後，95年7 月1 日施
    行之修正後刑法第28條規定雖將原條文文字之「共同實施犯
    罪之行為」，修正為「共同實行犯罪之行為」，然就本案被
    告丙○○所為上開犯行，無論依修正前、後之刑法第28條規
    定，其與辛○○均為共同正犯，是並無法律變更可言，併此
    敘明。
  6.易科罰金折算標準之變更：
    被告丙○○行為後，刑法第41條第1 項規定業於95年7 月1
    日修正後施行，修正前刑法第41條第1 項前段原規定「犯最
    重本刑為5 年以下有期徒刑以下之刑之罪，而受6 個月以下
    有期徒刑或拘役之宣告，因身體、教育、職業、家庭之關係
    或其他正當事由，執行顯有困難者，得以（銀元）一元以上
    三元以下折算1 日，易科罰金」，且被告丙○○行為時之易
    科罰金折算標準，依修正前罰金罰鍰提高標準條例第2 條前
    段（現已刪除）之規定，本係就其原定數額提高為100 倍折
    算1 日，故被告丙○○行為時之易科罰金折算標準係以銀元
    三百元折算1 日，經折算後應以新台幣九百元折算1 日。惟
    95 年7月1 日施行之修正後刑法第41條第1 項前段則規定「
    犯最重本刑為5 年以下有期徒刑以下之刑之罪，而受6 個月
    以下有期徒刑或拘役之宣告者，得以新台幣一千元、二千元
    或三千元折算1 日，易科罰金。」已就易科罰金之折算標準
    予以提高，從而經比較修正前、後刑法所定之易科罰金折算
    標準，應以修正前之規定較有利於被告丙○○，故依刑法第
    2 條第1 項前段規定，應適用95年7 月1 日修正前之刑法規
    定定其易科罰金之折算標準。
  (二)又被告丙○○犯罪之時點係在96年4 月24日之前，所犯之罪
    核與中華民國九十六年罪犯減刑條例第2 條第1 項之規定相
    符，復無同條例第3 條之除外情事存在，應依同條例第2 條
    第1 項第3 款規定減其刑期二分之一。
  (三)爰審酌被告丙○○明知金源得公司與附表一所示各該公司並
    無如附表所示發票之實際交易往來，竟與辛○○共同開立金
    源得公司之發票共同開立不實金額之銷貨發票，幫助如附表
    一所示公司逃漏稅捐，已影響稅捐機關對於課徵之正確性，
    且犯後矢口否認犯行，對附表一所示交易均推稱係由已經死
    亡之辛○○處理，所供避重就輕，難認有何悔改之意，其所
    為自應受相當之刑事處罰，惟念及其幫助逃漏稅捐之數額僅
    二十一萬四千七百五十三元，及其犯罪手法尚屬平和等其他
    一切情狀，爰量處如主文所示之刑，並諭知其易科罰金之折
    算標準，以示懲儆。
乙、被告丙○○不另為無罪諭知部分：
壹、公訴意旨另以：被告丙○○明知其與如附表二、三所示公司
    間並無交易往來，竟仍基於以不正當方法逃漏稅捐之犯意，
    持如附表二所示，由享毅工業有限公司（以下簡稱享毅公司
    ，負責人辛○○）、苑文興業有限公司（以下簡稱苑文公司
    ，負責人乙○○）、雄欣有限公司（以下簡稱雄欣公司，負
    責人乙○○）所開立之不實發票，用以扣抵營業稅，進而逃
    漏營業稅；又基於連續幫助他人逃漏稅捐之概括犯意，開立
    不實交易發票予如附表三所示之萬富企業有限公司（以下簡
    稱萬富公司，負責人林寬仁）、益榮興業有限公司（以下簡
    稱益榮興業公司，負責人林寬仁，其涉案部分業經本院以95
    年度訴字第2763號判決判處林寬仁無罪，現在上訴中）、易
    宣木業有限公司（以下簡稱易宣公司，其前後期負責人為戊○○、甲○○，其二人涉案部分業經本院於96年1 月19日以
    92年度訴字第371 號判決無罪，現在上訴中）、哈佛設計工
    程有限公司（以下簡稱哈佛公司，負責人黃適時，其涉案部
    分業經台灣高雄地方法院檢察署作成92年度偵緝字第537 號
    不起訴處分確定在案）、天貴企業有限公司（以下簡稱天貴
    公司，負責人陳茂強，其涉案部分業經台灣高雄地方法院檢
    察署以91年度偵緝字第793 號作成不起訴處分確定在案）、
    高楠造船股份有限公司（以下簡稱高楠公司，負責人庚○○
    ，其涉案部分業經本院於96年5 月24日以92年度訴字第371
    號判決無罪，現在上訴中）、德先機械工程有限公司（以下
    簡稱德先公司）、國煌工程有限公司（以下簡稱國煌公司）
    、永強熱處理股份有限公司（以下簡稱永強熱處理公司，負
    責人王嘉聲，其涉案部分業經台灣高等法院台中分院92年度
    上訴字第2023號判決無罪確定）、信新工程行、本昭企業有
    限公司（以下簡稱本昭公司，負責人陳明昇，其涉案部分業
    經台灣板橋地方法院檢察署以92年度偵字第2713號作成不起
    訴處分確定）、健昌木業有限公司（以下簡稱健昌公司）、
    利宙企業有限公司（以下簡稱利宙公司）、僑暉營造有限公
    司（以下簡稱僑暉公司）、尚豐營造工程有限公司（以下簡
    稱尚豐公司）、震岳營造工程有限公司（以下簡稱震岳公司
    ），幫助上開公司逃漏營業稅，足生損害於稅捐稽徵機關核
    稅之正確性，因認被告之前揭行為已涉犯稅捐稽徵法第41條
    逃漏稅捐罪、第43條第1 項幫助逃漏稅捐罪及商業會計法第
    71 條 第1 款商業負責人填載不實會計憑證罪云云。
貳、公訴人認被告丙○○涉有前開罪嫌，無非以：證人何清和、
    陳兒爵、林家瑩、謝肇明、陳茂強等人之證詞，及稅捐稽徵
    機關之談話筆錄、統一發票、專案申請調檔統一發票查核清
    單、銀行函覆交易明細等為其論罪依據。
參、經查：
一、就被告丙○○經營之金源得公司是否持如附表二所示公司開
    立之各該不實發票，用以申報扣抵進項稅額，逃漏營業稅部
    分：
  (一)金源得公司與享毅公司就附表二編號1-1 至1-8 號所為交易
    是否真實，金源得公司有無持之扣抵進項稅額：
  1.金源得確曾於附表二編號1-2 至1-5 號所示期間，自享毅公
    司購入木料之事實，業據被告丙○○供稱：伊係向享毅公司
    買貨再賣給別人作為板模的材料等語（見偵字14650 號卷第
    148 頁背面、第149 頁），並有享毅公司開立之發票4 張、
    送貨簽收單3 張及進貨付款轉帳傳票3 紙在卷足憑（見證物
    卷(一)第6 頁、第9 頁、第10頁、第13頁、第8 頁、第11頁、
    第15頁、第7頁、第12頁、第14頁），應認屬實。
  2.公訴人就附表二編號1-1 號、1-6 至1-8 號所示交易，固提
    出享毅公司統一發票查核清單以為佐據，然經遍查本案卷證
    ，均查無享毅公司就上開交易所製發之統一發票，亦無證據
    顯示金源得公司有何持用上開發票扣抵進項稅額，逃漏營業
    稅之情事，自難遽認被告丙○○有何持上開發票逃漏營業稅
    之犯行。
  (二)金源得公司與苑文公司就附表二編號2 所為交易是否真實，
    有無持之扣抵進項稅額：
    經遍查本案卷證，均查無苑文公司就上開交易所開立之統一
    發票，亦查無其他證據足認金源得公司有何持上開發票扣抵
    營業稅之情事，縱被告丙○○就上開交易未能提出相關付款
    憑證以為說明，亦不得僅憑公訴人所提出之統一發票查核清
    單，即遽為被告丙○○有罪之認定，公訴人就此部分所提出
    之證據，尚難證明被告丙○○犯罪。
  (三)金源得公司與雄欣公司就附表二編號3-1 至3-2 號所為交易
    是否真實，有無持之扣抵進項稅額：
    查公訴人就上開交易既未提出發票以供本院查核，經遍查本
    案卷證，亦查無證據足認金源得公司有何持上開發票申報扣
    抵營業稅之情事，自不得僅憑卷附統一發票查核清單遽為對
    被告丙○○不利之推斷。是公訴人就被告丙○○此部分犯行
    ，既未能舉證有何不實之交易，自難認被告丙○○有何此部
    分之逃漏稅犯行。
二、就被告丙○○經營之金源得公司有無開立如附表三所示之不
    實發票，幫助如附表三所示公司逃漏營業稅部分：
  (一)金源得公司與萬富公司就附表三編號1-1 、1-2 號所為交易
    是否真實：
    金源得公司與萬富公司間確有上開交易之事實，有金源得公
    司於88年1 月26日、88年2 月10日開立發票各1 紙，及由金
    源得公司出具之88年1 月26日送貨單、88年2 月10日估價單
    各1 紙，暨由萬富公司簽發，用以付款，發票日分別為88年
    2 月16日、88年2 月10日，到期日分別為88年4 月29日、88
    年5 月31日，票號分別為TH167342號、TH167345號，面額分
    別為七十四萬八千二百零四元、九十六萬四千四百二十五元
    之本票各1 紙在卷可按（見證物卷(一)第20頁、第21頁、第22
    頁、第23頁），觀諸上開估價單、送貨單均經簽收人員簽字
    ，並均經萬富公司簽發本票付款，應認屬實。
  (二)金源得公司與益榮興業公司就附表三編號2-1 、2-2 號所為
    交易是否真實：
    金源得公司與益榮興業公司間所為上開交易之銷項全部為免
    稅銷售額，當期進項稅額依法全數不得扣抵，故上開進項統
    一發票實際尚無扣抵銷項稅額乙節，已據財政部台灣省北區
    國稅局羅東稽徵所95年6 月28日北區國稅羅東三字第095000
    1223號函覆說明在卷（見函查資料卷第200 頁），是上開發
    票既未經益榮興業公司持以行使扣抵營業稅，則金源得公司
    自無何協助逃漏稅之犯行。
  (三)金源得公司與易宣公司就附表三編號3-1 至3-3 號所為交易
    是否真實：
    金源得公司公司與易宣公司於88年10月間所為之上開交易已
    經易宣公司持坤星公司所簽發之客票（即土地銀行頭份分行
    票號BJB0000000號，面額二百二十六萬八千元之支票）用以
    付款，嗣於被告丙○○向易宣公司提示上開支票後，再經易
    宣公司負責人戊○○分次以現金兌付等情，已據被告丙○○
    、同案被告戊○○於本案偵查中供述至明（見偵字第14650
    號卷第149 頁），核與證人謝東炎於偵查中供稱：伊曾持戊○○所交付之上開支票向唐安營造工程有限公司（以下簡稱
    唐安公司）調現，並帶戊○○到苗栗取款等語相符（見偵字
    第14650 號卷第149 頁，至於謝東炎涉嫌逃漏稅捐部分，經
    台灣高雄地方法院檢察署移送台灣苗栗地方法院檢察署偵查
    後，經台灣苗栗地方法院檢察署於92年8 月19日作成92年度
    偵字第687 號不起訴處分確定，見本院卷(二)第275 頁），另
    唐安公司負責人盧惠敏於他案偵查中亦證稱：伊曾向謝東炎
    訂購木材，並給付現款予謝東炎等語（見苗栗地方法院檢察
    署92年度偵字第687 號卷第25頁、第47頁），復有卷附支票
    影本1 紙足憑（見偵字第14650 號卷第172 頁），足見易宣
    公司負責人戊○○供稱：伊所取得用以支付金源得公司貨款
    之客票，經謝東炎協助向唐安公司周轉調現乙節，應為可採
    ，是以上開交易係屬真實，已臻明確。
  (四)金源得公司與哈佛公司就附表三編號4 所為交易是否真實：
    金源得公司與哈佛公司所為上開交易，訊據被告丙○○供稱
    ：上開交易係由坤鴻公司負責人何清和出貨，又金源得公司
    之業務均由辛○○處理等語（見本院卷(一)第269 頁，本院卷
    (二)第217 頁、第411 頁），核與同案被告辛○○前於本院準
    備程序進行中供稱：（公司）有些木材係委託代工工廠賣出
    ，因代工工廠沒有使用發票，故由公司開發票給客戶，（公
    司之）代工工廠包括坤鴻公司的何清和，何清和的下包商則
    有哈佛公司、天貴公司、信新工程行、健昌公司、僑暉公司
    等語相符（見本院卷(一)第200 頁、第283 頁），另證人即坤
    鴻公司負責人何清和亦證稱：伊曾幫辛○○代工，…伊收到
    錢後會先扣下工資，將木材款項交給辛○○等語（見偵字14
    650 號卷第299 頁背面），並有統一發票1 張、哈佛公司工
    程發包契約暨請款紀錄、報價單各1 件在卷足憑（見證物卷
    (一)第103 頁、第104 頁、第106 頁），應認真實。
  (五)金源得公司與天貴公司就附表三編號5-1 、5-2 號所為交易
    是否真實：
    金源得公司經由辛○○將木料交予坤鴻公司何清和代工後，
    透過坤鴻公司與其下包商天貴公司交易上開加工木料之事實
    ，業據被告丙○○供述如前（見本院卷第217 頁），核與共
    同被告辛○○供述相符，並經證人何清和證述在卷，均如前
    述（見本院卷(一)第200 頁、第283 頁，偵字14650 號卷第29
    9 頁背面），本件附表三編號5-1 、5-2 號所示交易並有訂
    購單1 紙、統一發票2 張、估價單（即送貨單）2 張、天貴
    公司轉帳傳票4 張、天貴公司設於中華商業銀行松江分行，
    帳號00000000000000號帳戶之存摺影本1 份在卷足憑（見證
    物卷(一)第109 頁、第110 頁、第111 頁、第112 頁、第11 4
    頁），經核上開發票、送貨單所示之貨物品名、數量及發票
    與轉帳傳票所示金額均相符，而天貴公司上開帳戶存摺所示
    之現金支出數額亦足支應上開貨款，可認上開交易為真。
  (六)金源得公司與高楠公司就附表三編號6-1 至6-6 號所為交易
    是否真實：
    查上開交易業經金源得公司於88年11月21日、88年11月23日
    、88年11月25日、88年11月27日、88年11月28日出貨，並經
    高楠公司分別於88年12月22日、89年1 月14日、89年2 月1
    日支付現金十萬元、四十萬元、四十六萬元，並另以客票1
    紙支付貨款二十萬五千元，餘款四十萬五千元則由金源得公
    司分別於88年11月15日、88年11月26日向高楠公司調借之二
    十萬五千元（此筆款項係以發票人為郭發明、發票日為88年
    11月16日、票號HC0000000 號、面額二十萬五千元之支票給
    付）、二十萬元（此筆款項係自高楠公司負責人庚○○之妻
    黃讚美設於高雄銀行，帳號000000000000號之帳戶中支付）
    相互扣抵等情，有卷附交貨簽收單6 張、高楠公司轉帳傳票
    3 張及88年12月15日、88年12月22日、89年1 月14日、89年
    2 月1 日之貨款簽收單各1 紙、借據2 張、支票影本1 紙、
    高雄銀行存款對帳單1 份，暨高楠公司89年度總分類帳1 件
    足憑（見證物卷(三)第89頁、第74頁、第82頁、第85頁、第83
    頁、第86頁、第84頁、第87頁，本院卷(一)第227 頁、第236
    頁，證物卷(三)第114 頁），可認上開交易係屬真實無訛。
  (七)金源得公司與德先公司就附表三編號7-1 至7-3 號所為交易
    是否真實：
    金源得公司與德先公司間所為上開交易，訊據德先公司負責
    人劉德銘證稱：伊於上開期間與瑞士ABB 公司簽立通宵六號
    機工程契約（連工帶料），伊則與金源得公司之侯榮華先生
    接洽（上開交易），…材料送到工地後，由伊本人點收，並
    馬上付現等語（見偵字14650 號卷第402 頁、第408 頁、第
    399 頁背面），而侯榮華為辛○○之友人，金源得公司之業
    務多由辛○○經手接洽之事實，亦據被告丙○○供承在卷（
    見本院卷(二)第429 頁、第217 頁），並有統一發票3 紙、高
    雄市稅捐稽徵處89年12月營業人取得異常進項憑證談話筆錄
    1 份在卷足憑（見證物卷(一)第119 頁、第117 頁），可見德
    先公司負責人劉德銘已能清楚供述上開交易之緣由及進行方
    式，已足認上開交易係屬實在。本件復查無其他證據足證上
    開交易有何虛偽情事，自不得僅憑上開交易係以現金給付，
    即遽為對被告丙○○不利之推定。
  (八)金源得公司與國煌公司就附表三編號8-1 至8-5 號所為交易
    是否真實：
  1.就附表三編號8-1 、8-2 、8-3 、8-4 號發票所示交易，訊
    據證人即國煌公司負責人陳坤福證稱：國煌公司需要平台船
    承載吊車用以做為海中基椿打設之工作平台，船由高楠公司
    設計，鐵材則由國煌公司提供，…當時是為了「國煌八號」
    船（原名正宏財三號）而購買鐵材，…鐵材係待港務局核准
    後，才由國煌公司於88年10月間向被告丙○○購入，此次交
    易係由一位郭先生（即郭海明）介紹，鐵材則是直接送到高
    楠公司的造船廠，…伊計付款給被告丙○○3 次，金額分別
    為五十萬元、八十萬元、三十萬元，均係以現金支付等語（
    見偵字4340號卷第51頁），並有統一發票4 紙、國煌公司設
    立於中國信託銀行三民分行，帳號0000000000000 號帳戶之
    存摺影本1 份、高雄港務局88年7 月15日88高港航技字第15
    201 號函附「正宏財三號」（嗣更名為國煌八號）船舶之施
    工說明書1 件、國煌八號船舶登記證書1 份在卷足憑（見偵
    字4340號卷第41頁、第65頁、第59頁、第57頁），上開交易
    應屬實在。雖證人陳坤福證述之付款總額僅一百六十萬元，
    與發票所載含稅貨款總額一百六十八萬零一百元稍有差距，
    然已十足支付扣除稅額後之貨款一百六十萬元，再佐以金源
    得公司確有依票面金額折讓相當成數後，要求廠商以現金付
    款，俾以周轉之例，有證人即永強熱處理公司負責人王嘉聲
    之證詞足參（見偵字4710號卷第6 頁），是尚難以國煌公司
    之存摺領現金額與發票含稅總額有異，即遽為對被告丙○○
    不利之推斷。
  2.就附表三編號8-3 號所示交易，公訴人除提出統一發票查核
    清單以為佐證外，並未提出發票以供本院查核，縱被告丙○○未就上開交易提出相關交易憑證以為證明，亦不得僅憑上
    開查核清單遽認該發票所示交易非屬實在，故公訴人之前開
    主張因欠缺證據證明，此部分自難憑為對被告丙○○不利之
    認定。
  (九)金源得公司與永強熱處理公司就附表三編號9-1 、9-2 號所
    為交易是否真實：
    金源得公司與永強熱處理公司間所為上開交易係屬實在，業
    據證人即永強熱處理公司負責人王嘉聲證稱：永強熱處理公
    司向金源得公司購買亞硝酸鈉，（該交易）係透過榮大公司
    張先生（即張永添）介紹，嗣由辛○○前來收款，（於收款
    時）當場給發票，伊係付現、拿支票，…後來支票沒有兌現
    ，因為金源得公司要求伊給付現金，上開交易貨款伊均分別
    以兩次付現，照票面金額折（讓）30％，…付款時係由被告
    丙○○本人領款，由丙○○在（支出傳票上）蓋章等語（見
    偵字4710號卷第6 頁背面、第8 頁背面），並有永強公司原
    用以付款之合作金庫烏日支庫支票2 紙（發票日分別為88年
    12月7 日、89年2 月17日，票號分別為DG0000000 號、DG00
    00000 號，面額分別為七十八萬七千七百元、七十八萬七千
    五百元）、合作金庫烏日分行90年3 月7 日（90）合金烏總
    字第00167 號函1 件、永強熱處理公司設立於中興商業銀行
    ，帳號00000-000000000000-00 號帳戶之存摺影本1 份、支
    出傳票2 張在卷足憑（見證物卷(一)第129 頁、第130 頁，偵
    字4710號卷第9 頁背面、第10頁），並有台灣高等法院台中
    分院92年度上訴字第2023號判決在卷供參（見本院卷(二)第39
    4 頁），是以上開交易為真之事實已甚明確，自難認此部分
    有何虛偽交易情事。
  (十)信新工程行是否曾持金源得公司所開立如附表三編號10-1、
    10-2號所示發票扣抵進項稅額，逃漏營業稅：
    查信新工程行已因擅自歇業他遷不明，其所申報可扣抵營業
    稅進項憑證則已逾2 年之保存期限，故無從得悉信新工程行
    是否曾持上開發票扣抵營業稅乙節，業據財政部臺灣省南區
    國稅局臺南縣分局95年5 月15日南區國稅南縣三字第095001
    2700號函覆在卷（見函查資料卷第161 頁），是公訴人既未
    能舉證證明信新工程行有何持上開發票扣抵進項稅額之情事
    ，即難認被告丙○○有何幫助信新工程行逃漏稅捐之犯行。
  (十一)金源得公司與本昭公司就附表三編號11-1至11-15 號所為交
    易是否真實：
  1.查本昭公司並未持附表三編號11-1至11-7號之發票，用以申
    報扣抵進項稅額之事實，有財政部臺灣省北區國稅局新莊稽
    徵所95年7 月13日北區國稅新莊三字第0951022200號函附本
    昭公司進項歸戶專案調檔統一發票查核清單2 份在卷可稽（
    見函查資料卷第287 頁），是公訴人既未能舉證證明本昭公
    司有何持上開發票扣抵進項稅額之犯行，自難認被告丙○○
    有何以金源得公司名義，開立如附表三編號11-1至11-7號所
    示發票，幫助本昭公司逃漏稅捐之情事。
  2.又本昭公司於87年、88年間曾向金源得公司購買鐵板之事實
    ，則據證人即本昭公司負責人陳明昇證稱：本昭公司於87年
    、88年間曾由公司採購人員黃新惠、林雅卿與金源得公司接
    洽，購買鐵板，貨物均送往三重市○○○路317 巷25號工廠
    或（本昭公司位於）五股之倉庫，貨到後當日或翌日就來收
    現金，錢都是由公司帳戶支出等語（見偵字4711號卷第3 頁
    背面），核與證人即本昭公司會計黃新惠證稱：本昭公司與
    金源得公司間之交易原由本昭公司前任負責人張輝陽接洽，
    嗣因張輝陽於87年11月間過世，張輝陽之妻（即伊丈夫之胞
    姐）陳明玉就拜託伊等（接手經營），伊也跟金源得公司交
    易，陳明玉並拿了一筆現金四百多萬元給伊（用以支付廠商
    貸款）等語相符（見偵字4711號卷第4 頁背面），並有統一
    發票11張、送貨單5 張及陳明昇書立之說明切結書2 份在卷
    足憑（見證物卷(一)第137 頁、第140 頁、第135 頁），復有
    台灣板橋地方法院檢察署92年度偵字第2713號不起訴處分書
    在卷供參（見本院卷(二)第392 頁），本件復查無其他證據足
    證本昭公司與金源得公司間有何虛偽交易情事，自難僅以本
    昭公司係以現金付款乙情即遽為對被告丙○○不利之論斷。
  (十二)金源得公司與健昌公司就附表三編號12所為交易是否真實：
    金源得公司與健昌公司間所為上開交易，訊據證人即健昌公
    司負責人林家瑩證稱：伊係透過木材加工廠坤鴻公司向金源
    得公司、澤來公司購買原木，錢是付給坤鴻公司承辦人，由
    坤鴻公司將（木材）角料寄給伊，伊再將錢匯給坤鴻公司，
    …伊也曾向森全公司購買木料調貨，…，當初發票寄來時，
    因會計小姐不知是那家公司的，就直接入帳，伊均係直接與
    何清和、陳兒爵聯絡等語（見偵字14650 號卷第228 頁背面
    、第24 7頁），核與證人何清和證稱：伊做木材代工，…因
    辛○○說沒有客戶，伊遂與健昌公司聯絡（與健昌公司交易
    ），伊自健昌公司收到的一百多萬元扣掉工資後都交給辛○○，發票是辛○○拿給伊，伊再交給健昌公司等語，及證人
    即森全公司負責人陳兒爵證稱：何清和請伊幫忙找客戶，伊
    也是找到健昌公司，木材係由伊請貨運行送到健昌公司，（
    付款）支票則存入森全公司，由何清和先向伊拿現金等語均
    相符（見偵字14650 號卷第299 頁背面、第300 頁），同案
    被告辛○○前於本院準備程序進行中亦供稱：伊與何清和之
    坤鴻公司下包商健昌公司間確實有買賣存在等情至明（見本
    院卷(一)第283 頁），而金源得公司因積欠森全公司債務，故
    將上開付款支票交由森全公司提示兌領乙節，亦有被告丙○○簽立之代款代償委託書1 份在卷足佐（見證物卷(一)第148
    頁），復有卷附發票1 紙、健昌公司負責人林家瑩出具之說
    明切結書、報告書各1 份、送貨單7 張、及健昌公司所簽發
    ，用以付款之支票6 紙可稽（見證物卷(一)第146 頁、第147
    頁，偵字14650 號卷第272 頁，證物卷(二)第49頁、第45頁）
    ，堪認上開交易係屬真實，並無虛偽交易情事。
  (十三)金源得公司與利宙公司就附表三編號13-1、13-2號所為交易
    是否真實：
    查利宙公司於88年10月間向金源得公司購入鐵板及不鏽鋼板
    ，經金源得公司以現金折扣價出售，由利宙公司於貨到時支
    付現金給付，並簽立送貨單，再由金源得公司開立如附表三
    編號13-1、13-2號所示發票以為憑證之事實，有利宙公司負
    責人吳泰宏於89年10月21日出具之說明書1 份、發票2 紙、
    送貨簽收單2 紙、現金支出傳票2 張在卷足憑（見偵字1465
    0 號卷第204 頁，證物卷(一)第154 頁、第155 頁），經核上
    開發票、送貨簽收單及支出傳票所載金額、數量均相符，復
    查無其他證據足認金源得公司與利宙公司間有何虛偽交易情
    事，應認上開交易係屬真實。
  (十四)金源得公司與僑暉公司就附表三編號14所為交易是否真實：
    僑暉公司因承作梅山鄉○○村道路災修工程及梅東村等三村
    農路改善工程，而透過郭益誠於88年9 月2 日向金源得公司
    購得模板1 批，並由郭益誠先以其設立於梅山鄉農會，帳號
    000-000- 00-0000000 號帳戶提領現款五十萬元，暨零用現
    金二萬五千二百一十元先行付款予金源得公司，嗣再由僑暉
    公司償付郭益誠現金二萬五千二百一十元，並簽發以彰化銀
    行大林分行為付款人，發票日為88年11月22日，票號NA0000
    000 號，面額五十萬元之支票交予郭益誠用以付款等情，業
    據僑暉公司負責人游登凱於89年6 月26日出具說明書敘明上
    開交易經過，有說明書1 份在卷可按（見證物卷(一)第175 頁
    ），核與同案被告辛○○前於本院準備程序進行中供稱：伊
    與浦鄉公司陳明惠之下包商僑暉公司間有實際交易，並由伊
    直接開發票給下包商乙節，及被告丙○○供稱：本件交易係
    由浦鄉陳明惠由辛○○之朴子廠出貨乙情相符（見本院卷(一)
    第283 頁、第269 頁），復有卷附發票1 紙在卷足憑（見證
    物卷(一)第176 頁），且查無其他證據顯示上開交易有何虛偽
    情事，足認上開交易為實在。
  (十五)金源得公司與尚豐公司就附表三編號15-1至15-4所為交易是
    否真實：
    上開交易係尚豐公司向金源得公司購入板模用之木材，由尚
    豐公司員工丁豐裕點收貨品，並以現金支付貸款，並經領款
    人簽收之事實，有卷附雲林縣稅捐稽徵處虎尾分處89年7 月
    12 日 丁豐裕談話筆錄1 份、發票1 紙及現金支出傳票1 張
    在卷足憑（見證物卷(一)第178 頁、第179 頁），經核上開現
    金支出傳票所載金額與發票所載貨款金額相符，本件被告丙○○及同案被告辛○○則均供稱：尚豐公司為浦鄉公司之下
    包商，該交易係由浦鄉公司陳明惠自辛○○之朴子廠出貨等
    語（見本院卷(一)第269 頁、第200 頁、第283 頁），且查無
    其他證據顯示上開交易有何虛偽情事，自不得僅以上開交易
    均由現金付款，即遽為對被告丙○○之不利推斷，是公訴人
    所舉證據既尚難認明上開交易係屬虛偽不實，且被告丙○○
    及買方公司均已就交易經過詳為陳述，則應可推認上開交易
    尚屬非虛。
  (十六)金源得公司與震岳公司就附表三編號16-1、16-2所為交易是
    否真實：
    訊據證人即震岳公司負責人蔡聰銘證稱：該公司於88年8 月
    間向金源得公司購買建築用之板模及木材，並應金源得公司
    之要求先於同年9 月間支付稅款五萬元，其餘貨款一百萬元
    則於88年11月間自該公司設立於合作金庫斗六支庫，帳號00
    00-000-000000 號帳戶中提領現款以為支付等語，有雲林縣
    稅捐稽徵處虎尾分處89年6 月30日蔡聰銘談話筆錄1 份在卷
    可按（見證物卷(一)第181 頁），並有卷附發票1 紙、轉帳傳
    票1 張足憑（見證物卷(一)第182 頁），而震岳公司亦為浦鄉
    公司陳明惠之下包商，其所購入之木料均由辛○○之朴子廠
    出貨乙情，則據被告丙○○及同案被告辛○○供述在卷（見
    本院卷(一)第269 頁、第283 具），應認屬實。既本件查無其
    他證據足證上開交易有何違常之處，即不得僅憑震岳公司係
    以分次付現之方式支付貨款，即遽予推認上開交易違背商場
    交易慣例及日常生活經驗法則，而為對被告丙○○不利之推
    斷。
三、綜上，被告丙○○經營金源得公司期間，就附表三所示上開
    交易，經查並無不實登載交易憑證，從事虛偽不實交易情事
    ，亦查無買方公司持不實交易發票用以扣抵進項稅額，逃漏
    營業稅等情，是以公訴人起訴被告丙○○就附表三所示各該
    交易，涉嫌商業負責人填製不實交易憑證以幫助如附表三所
    示各該公司逃漏稅捐所憑證據，尚未達於通常一般人均不致
    有所懷疑，而得確信其為真實之程度，原應就被告丙○○此
    部分為無罪之判決，惟公訴人起訴被告丙○○此部分之犯行
    與本院審認被告丙○○就附表二所示犯行間有裁判上之一罪
    關係，故不另為無罪之諭知。
丙、被告乙○○無罪部分：
壹、公訴意旨略以：被告乙○○為苑文公司、雄欣公司之負責人
    （苑文公司、雄欣公司均設址於高雄市○○區○○路21號2
    樓之1） ，其明知與如附表四至七所示公司並無實際交易往
    來，竟仍基於以不正當方法逃漏稅捐之犯意，使用如附表四
    、六所示萬富公司開立之不實發票，用以扣抵進項稅額，逃
    漏營業稅；復基於連續幫助他人逃漏稅捐之概括犯意，開立
    如附表五、七所示之不實發票予金源得公司、達煌有限公司
    （以下簡稱達煌公司，負責人己○○），使如附表五、七所
    示各該公司將上開不實事項記入營業人銷售額與稅額申報書
    內，持之向高雄市稅捐稽徵處申報扣抵營業稅額而提出行使
    ，幫助如附表五、七所示各該公司逃漏營業稅，足生損害於
    稅捐稽徵機關核稅之正確性，因認被告乙○○之前開行為涉
    犯稅捐稽徵法第41條、第43條第1 項及商業會計法第71條第
    1 款之罪云云。
貳、按犯罪事實應依證據證據認定之，無證據不得認定其犯罪事
    實，刑事訴訟法第154 條第2 項定有明文。又事實之認定，
    應憑證據，如未能發現相當證據，或證據不足以證明，自不
    能以推測或擬制之方法，為裁判基礎，有最高法院40年台上
    字第86號判例要旨足資參照。且認定犯罪事實所憑之證據，
    雖不以直接證據為限，間接證據亦包括在內，然無論直接證
    據或間接證據，其為訴訟上之證明，須於通常一般之人均不
    致有所懷疑，而得確信其為真實之程度者，始得據為有罪之
    認定，倘其證明尚未達此一程度，而有合理之懷疑存在而無
    從使事實審法院得有罪之確信時，即應由法院為諭知被告無
    罪之判決，亦經最高法院76年台上字第4986號著有判例可參
    。所謂犯罪事實之證據，係指足以認定被告確有犯罪行為之
    積極證據而言，該項證據且須適合被告犯罪事實之認定，始
    得採為斷罪資料，則有最高法院29年上字第3105號、53年台
    上字第2750號判例要旨足參。
參、公訴人認被告乙○○涉有前開罪嫌，無非以：統一發票、專
    案申請調檔統一發票查核清單及高雄市稅捐稽徵處91年2 月
    20日高市稽核字第09100165080 號函為其論罪依據。訊據被
    告乙○○固坦承其為苑文公司、雄欣公司負責人，惟堅決否
    認有何公訴人所指逃漏稅犯行，並辯稱：附表四至附表七所
    示交易均係真實買賣，均以客票或現金付款，然伊於89年間
    因公司經營不善而將苑文公司盤讓給郭忠精，將雄欣公司盤
    讓給王文喜，且伊於經營上開公司期間所聘僱之公司經理人
    周武雄已經去世，故伊除能提出部分付款憑據外，其餘憑證
    現已無處可尋等語（見偵字14650 號卷第79頁，本院卷(一)第
    58頁、第77頁、第107 頁、第201 頁，本院卷(二)第411 頁）
    。
肆、經查：
一、被告乙○○經營之苑文公司有無使用如附表四編號1-1 至1-
    8 號所示萬富公司開立之發票，逃漏營業稅：
  (一)苑文公司公司與萬富公司間確有如附表四編號1-5 所示交易
    之事實，有萬富公司開立之88年2 月8 日，銷售總額（含營
    業稅）六十三萬九千四百五十元之發票1 紙、由苑文公司所
    簽發，發票日為88年2 月8 日、票號CH217657號、面額為六
    十三萬九千四百五十元之本票1 紙，及苑文公司88年5 月15
    日轉帳傳票1 紙在卷可按（見證物卷(一)第17頁、第18頁），
    應認係屬真實交易。
  (二)又附表四編號1-1 至1-4 號、1-6 至1-7 號所示苑文公司與
    萬富公司間之交易，均因逾核課期間而查無申報檔案及銷貨
    發票，有卷附財政部高雄市國稅局95年5 月12日財高國稅審
    三字第0950032135號函可稽（見函查資料卷第92頁、第93頁
    ），上開交易發票既均未有證據足資證明業經提出行使，用
    以扣抵營業稅，即均難認苑文公司有何使用上開發票逃漏稅
    捐之情事。
二、被告乙○○經營之苑文公司有無虛偽開立如附表五所示發票
    ，幫助金源得公司、達煌公司逃漏營業稅：
  (一)金源得公司曾否持附表五編號1 所示之發票扣抵進項稅額：
    查公訴人就上開交易除提出統一發票查核清單外，並未提出
    發票以供本院查核，經遍查本案卷證，亦無證據足認金源得
    公司有何持上開發票扣抵營業稅之情事，自難認公訴人就此
    部分已盡舉證之責，縱被告乙○○未能提出相關交易憑證以
    為說明，亦難執此遽為對被告乙○○不利之認定。
  (二)苑文公司與達煌公司就附表五編號2所示之交易是否真實：
    查苑文公司與達煌公司間確有上開交易之事實，有苑文公司
    開立之統一發票1 紙及達煌公司用以付款，發票日為88年4
    月25日、面額一百三十八萬六千元之本票1 紙在卷足憑（見
    本院卷(一)第98頁、第99頁），並由達煌公司分別於88年5 月
    10日支付現金十八萬六千元，再於88年5 月30日、88年6 月
    10日、88年6 月20日、88年6 月30日、88年7 月10日、88年
    7 月30日各給付現金二十萬元現款用以支付上開本票票款，
    且經被告乙○○親收，亦有卷附簽收單據1 份可稽（見證物
    卷(一)第28頁），應屬真實交易。
三、被告乙○○經營之雄欣公司有無使用如附表六編號1-1 至1-
    6 號所示萬富公司開立之發票，逃漏營業稅：
    上開附表六編號1-1 至1-6 所示雄欣有限公司與萬富公司間
    之交易，均已因逾核課期間而查無申報檔案及銷貨發票，有
    卷附財政部高雄市國稅局95年5 月12日財高國稅審三字第09
    50032135號函可稽（見函查資料卷第92頁、第93頁、第94頁
    ），是以並無證據足證雄欣公司曾提出上開發票用以扣抵營
    業稅，自難認雄欣公司有何使用上開發票逃漏稅捐之情事。
四、金源得公司曾否持附表七編號1-1 至1-2 號所示雄欣公司開
    立之發票申報扣抵營業稅：
    查上開交易除有統一發票查核清單在卷可稽外，公訴人既未
    提出發票以供本院查核，經遍查本案卷證，亦查無證據足認
    金源得公司有何持上開發票申報扣抵營業稅之情事，自難認
    公訴人就此部分已盡舉證之責，縱被告乙○○未能提出相關
    交易憑證以為說明，亦不得執此遽為對被告乙○○不利之推
    斷。
伍、綜上，公訴人所提出之卷證既均無法證明被告乙○○於附表
    四至附表七所示期間有何以不實會計憑證扣抵營業稅，或幫
    助他人逃漏營業稅之情事。此外，復查無其他積極之證據，
    足認被告乙○○何其他逃漏稅捐犯行，揆諸前開規定及說明
    ，本件既不能證明被告乙○○涉有違反稅捐稽徵法、商業會
    計法之犯行，自應為被告乙○○無罪之諭知。
據上論斷，應依刑事訴訟法第299 條第1 項前段、第301 條第1
項，95年5 月24日修正前商業會計法第71條第1 款、稅捐稽徵法
第43條第1 項，刑法第11條前段、第2 條第1 項前段、第28條、
95年7 月1 日修正前刑法（下同）第56條、第55條後段、第41條
第1項 前段，刪除前罰金罰鍰提高標準條例第2 條，中華民國九
十六年罪犯減刑條例第2 條第1 項第3 款、第7 條，判決如主文
。
本案經檢察官董秀菁到庭執行職務。
中　　華　　民　　國　　96　　年　　8 　　月　　10　　日
                  刑事第八庭  審判長法　官  李政庭
                                    法  官  李育信
                                    法  官  賴文姍
以上正本證明與原本無異。
如不服本判決，應於判決送達後10日內，向本院提出上訴狀。
中　　華　　民　　國　　96　　年　　8 　　月　　10　　日
                                    書記官  王高山
附錄本判決論罪法條：
修正前商業會計法第71條
商業負責人、主辦及經辦會計人員或依法受託代他人處理會計事
務之人員有左列情事之一者，處五年以下有期徒刑、拘役或科或
併科新台幣十五萬元以下罰金：
一  以明知為不實之事項，而填製會計憑證或記入帳冊者。
二  故意使應保存之會計憑證、帳簿報表滅失毀損者。
三  意圖不法之利益而偽造、變造會計憑證、帳簿報表內容或撕
    毀其頁數者。
四  故意遺漏會計事項不為記錄，致使財務報表發生不實之結果
    者。
五  其他利用不正當方法，致使會計事項或財務報表發生不實之
    結果者。
稅捐稽徵法第43條第1項
教唆或幫助犯第41條或第42條之罪者，處三年以下有期徒刑、拘
役或科新台幣六萬元以下罰金。稅務人員、執行業務之律師、會
計師或其他合法代理人犯前項之罪者，加重其刑至二分之一。
附表一：金源得公司虛開發票幫助買方公司逃漏稅一覽表
┌───┬────┬─────┬────┬──────┬──────┬───────────┐
│ 編號 │買方公司│ 發票號碼 │發票日期│金額(新台幣)│稅額(新台幣)│         備註         │
├───┼────┼─────┼────┼──────┼──────┼───────────┤
│1     │澤來實業│VH00000000│88.05   │689,234     │34,462      │即起訴書附表二編號三四│
│      │有限公司│          │        │            │            │                      │
├───┴────┴─────┴────┼──────┼──────┼───────────┤
│                                  合計│689,234     │34,462      │                      │
├───┬────┬─────┬────┼──────┼──────┼───────────┤
│ 編號 │買方公司│ 發票號碼 │發票日期│金額(新台幣)│稅額(新台幣)│         備註         │
├───┼────┼─────┼────┼──────┼──────┼───────────┤
│2-1   │福盛餘股│RK00000000│87.09.27│785,457     │39,273      │即起訴書附表三、附表八│
│      │份有限公│          │        │            │            │編號一                │
├───┤司      ├─────┼────┼──────┼──────┼───────────┤
│2-2   │        │RK00000000│87.10.20│882,603     │44,130      │即起訴書附表三、附表八│
│      │        │          │        │            │            │編號二                │
├───┤        ├─────┼────┼──────┼──────┼───────────┤
│2-3   │        │RK00000000│87.09.17│876,744     │43,837      │即起訴書附表三、附表八│
│      │        │          │        │            │            │編號三                │
├───┤        ├─────┼────┼──────┼──────┼───────────┤
│2-4   │        │RK00000000│87.10.28│876,744     │43,837      │即起訴書附表三、附表八│
│      │        │          │        │            │            │編號四                │
├───┴────┴─────┴────┼──────┼──────┼───────────┤
│                                  合計│3,421,548   │171,077     │                      │
├───┬────┬─────┬────┼──────┼──────┼───────────┤
│ 編號 │買方公司│ 發票號碼 │發票日期│金額(新台幣)│稅額(新台幣)│         備註         │
├───┼────┼─────┼────┼──────┼──────┼───────────┤
│3-1   │鴻昌漁業│XD00000000│88.09   │867,000     │43,350      │即起訴書附表三        │
├───┤股份有限├─────┼────┼──────┼──────┼───────────┤
│3-2   │公司    │XD00000000│88.09   │895,000     │44,750      │同上                  │
├───┤        ├─────┼────┼──────┼──────┼───────────┤
│3-3   │        │YB00000000│88.11   │832,212     │41,611      │同上                  │
├───┤        ├─────┼────┼──────┼──────┼───────────┤
│3-4   │        │YB00000000│88.11   │796,341     │39,817      │同上                  │
├───┤        ├─────┼────┼──────┼──────┼───────────┤
│3-5   │        │YB00000000│88.11   │520,968     │26,048      │同上                  │
├───┤        ├─────┼────┼──────┼──────┼───────────┤
│3-6   │        │YB00000000│88.12   │63,000      │3,150       │同上                  │
├───┤        ├─────┼────┼──────┼──────┼───────────┤
│3-7   │        │YB00000000│88.12   │208,299     │10,415      │同上                  │
├───┤        ├─────┼────┼──────┼──────┼───────────┤
│3-8   │        │YB00000000│88.12   │192,998     │9,650       │同上                  │
├───┤        ├─────┼────┼──────┼──────┼───────────┤
│3-9   │        │YB00000000│88.12   │143,000     │7,150       │同上                  │
├───┴────┴─────┴────┼──────┼──────┼───────────┤
│                                  合計│4,518,818   │225,941     │                      │
├───────────────────┼──────┴──────┴───────────┤
│                 持以扣抵之進項稅額   │ 4519元                                           │
├───┬────┬─────┬────┼──────┬──────┬───────────┤
│ 編號 │買方公司│ 發票號碼 │發票日期│金額(新台幣)│稅額(新台幣)│         備註         │
├───┼────┼─────┼────┼──────┼──────┼───────────┤
│4-1   │順天漁業│XD00000000│88.09   │497,500     │24,875      │即起訴書附表三        │
├───┤股份有限├─────┼────┼──────┼──────┼───────────┤
│4-2   │公司    │XD00000000│88.09   │496,600     │24,830      │同上                  │
├───┤        ├─────┼────┼──────┼──────┼───────────┤
│4-3   │        │YB00000000│88.11   │901,173     │45,059      │同上                  │
├───┤        ├─────┼────┼──────┼──────┼───────────┤
│4-4   │        │YB00000000│88.11   │652,332     │32,617      │同上                  │
├───┤        ├─────┼────┼──────┼──────┼───────────┤
│4-5   │        │YB00000000│88.11   │759,967     │37,998      │同上                  │
├───┤        ├─────┼────┼──────┼──────┼───────────┤
│4-6   │        │YB00000000│88.11   │519,084     │25,954      │同上                  │
├───┤        ├─────┼────┼──────┼──────┼───────────┤
│4-7   │        │YB00000000│88.11   │276,341     │13,817      │同上                  │
├───┤        ├─────┼────┼──────┼──────┼───────────┤
│4-8   │        │YB00000000│88.11   │592,560     │29,628      │同上                  │
├───┴────┴─────┴────┼──────┼──────┼───────────┤
│                                  合計│4,695,557   │234,778     │                      │
├───────────────────┼──────┴──────┴───────────┤
│                   持以扣抵之進項稅額 │4695元                                            │
├───────────────────┼─────────────────────────┤
│               總計被告丙○○幫助上開 │214753元                                          │
│               三家公司逃漏之營業稅額 │                                                  │
└───────────────────┴─────────────────────────┘
附表二：金源得公司疑似使用賣方公司虛開之發票逃漏稅一覽表
┌───┬────┬─────┬────┬──────┬──────┬───────────┐
│ 編號 │賣方公司│ 發票號碼 │發票日期│金額(新台幣)│稅額(新台幣)│         備註         │
├───┼────┼─────┼────┼──────┼──────┼───────────┤
│1-1   │享毅工業│RK00000000│87.09   │651,994     │32,600      │即起訴書附表二編號一  │
├───┤有限公司├─────┼────┼──────┼──────┼───────────┤
│1-2   │        │YB00000000│88.12   │120,000     │6,000       │即起訴書附表二編號四九│
├───┤        ├─────┼────┼──────┼──────┼───────────┤
│1-3   │        │YB00000000│88.12.03│905,040     │45,252      │即起訴書附表二編號五０│
├───┤        ├─────┼────┼──────┼──────┼───────────┤
│1-4   │        │YB00000000│88.12.20│700,536     │35,027      │即起訴書附表二編號五一│
├───┤        ├─────┼────┼──────┼──────┼───────────┤
│1-5   │        │YB00000000│88.12.27│1,687,056   │84,353      │即起訴書附表二編號五二│
├───┤        ├─────┼────┼──────┼──────┼───────────┤
│1-6   │        │不詳      │89.03   │855,000     │42,750      │即起訴書附表二編號六七│
├───┤        ├─────┼────┼──────┼──────┼───────────┤
│1-7   │        │不詳      │89.03   │950,000     │47,500      │即起訴書附表二編號六八│
├───┤        ├─────┼────┼──────┼──────┼───────────┤
│1-8   │        │不詳      │89.04   │953,200     │42,660      │即起訴書附表二編號六九│
├───┴────┴─────┴────┼──────┼──────┼───────────┤
│                                  合計│6,822,826   │336,142     │                      │
├───┬────┬─────┬────┼──────┼──────┼───────────┤
│ 編號 │賣方公司│ 發票號碼 │發票日期│金額(新台幣)│稅額(新台幣)│         備註         │
├───┼────┼─────┼────┼──────┼──────┼───────────┤
│2     │苑文興業│SM00000000│87.12   │560,160     │28,008      │即起訴書附表二編號二  │
│      │有限公司│          │        │            │            │                      │
├───┴────┴─────┴────┼──────┼──────┼───────────┤
│                                  合計│560,160     │28,008      │                      │
├───┬────┬─────┬────┼──────┼──────┼───────────┤
│ 編號 │賣方公司│ 發票號碼 │發票日期│金額(新台幣)│稅額(新台幣)│         備註         │
├───┼────┼─────┼────┼──────┼──────┼───────────┤
│3-1   │雄欣有限│SM00000000│87.12   │826,920     │41,346      │即起訴書附表二編號三  │
├───┤公司    ├─────┼────┼──────┼──────┼───────────┤
│3-2   │        │SM00000000│87.12   │758,160     │37,908      │即起訴書附表二編號四  │
├───┴────┴─────┴────┼──────┼──────┼───────────┤
│                                  合計│1,585,080   │79,254      │                      │
└───────────────────┴──────┴──────┴───────────┘
附表三：金源得公司疑似虛開發票幫助買方公司逃漏稅一覽表：
┌───┬────┬─────┬────┬──────┬──────┬───────────┐
│ 編號 │買方公司│ 發票號碼 │發票日期│金額(新台幣)│稅額(新台幣)│         備註         │
├───┼────┼─────┼────┼──────┼──────┼───────────┤
│1-1   │萬富企業│TM00000000│88.01.26│712,575     │35,629      │即起訴書附表二編號二一│
├───┤有限公司├─────┼────┼──────┼──────┼───────────┤
│1-2   │        │TM00000000│88.02.10│918,500     │45,925      │即起訴書附表二編號二四│
├───┴────┴─────┴────┼──────┼──────┼───────────┤
│                                  合計│1,631,075   │81,554      │                      │
├───┬────┬─────┬────┼──────┼──────┼───────────┤
│ 編號 │買方公司│ 發票號碼 │發票日期│金額(新台幣)│稅額(新台幣)│         備註         │
├───┼────┼─────┼────┼──────┼──────┼───────────┤
│2-1   │益榮興業│TM00000000│88.01   │780,000     │39,000      │即起訴書附表二編號二二│
├───┤有限公司├─────┼────┼──────┼──────┼───────────┤
│2-2   │        │TM00000000│88.01   │520,000     │26,000      │即起訴書附表二編號二三│
├───┴────┴─────┴────┼──────┼──────┼───────────┤
│                                  合計│1,300,000   │65,000      │                      │
├───┬────┬─────┬────┼──────┼──────┼───────────┤
│ 編號 │買方公司│ 發票號碼 │發票日期│金額(新台幣)│稅額(新台幣)│         備註         │
├───┼────┼─────┼────┼──────┼──────┼───────────┤
│3-1   │易宣木業│XD00000000│88.10   │685,200     │34,260      │即起訴書附表二編號四三│
├───┤有限公司├─────┼────┼──────┼──────┼───────────┤
│3-2   │        │XD00000000│88.10   │785,625     │39,281      │即起訴書附表二編號四四│
├───┤        ├─────┼────┼──────┼──────┼───────────┤
│3-3   │        │XD00000000│88.10   │598,200     │29,910      │即起訴書附表二編號四五│
├───┴────┴─────┴────┼──────┼──────┼───────────┤
│                                  合計│2,069,025   │103,451     │                      │
├───┬────┬─────┬────┼──────┼──────┼───────────┤
│ 編號 │買方公司│ 發票號碼 │發票日期│金額(新台幣)│稅額(新台幣)│         備註         │
├───┼────┼─────┼────┼──────┼──────┼───────────┤
│4     │哈佛設計│XD00000000│88.10.06│500,000     │25,000      │即起訴書附表三        │
│      │工程有限│          │        │            │            │                      │
│      │公司    │          │        │            │            │                      │
├───┴────┴─────┴────┼──────┼──────┼───────────┤
│                                  合計│500,000     │25,000      │                      │
├───┬────┬─────┬────┼──────┼──────┼───────────┤
│ 編號 │買方公司│ 發票號碼 │發票日期│金額(新台幣)│稅額(新台幣)│         備註         │
├───┼────┼─────┼────┼──────┼──────┼───────────┤
│5-1   │天貴企業│WF00000000│88.08.12│685,000     │34,250      │即起訴書附表三        │
├───┤有限公司├─────┼────┼──────┼──────┼───────────┤
│5-2   │        │WF00000000│88.08.15│815,000     │40,750      │同上                  │
├───┴────┴─────┴────┼──────┼──────┼───────────┤
│                                  合計│1,500,000   │75,000      │                      │
├───┬────┬─────┬────┼──────┼──────┼───────────┤
│ 編號 │買方公司│ 發票號碼 │發票日期│金額(新台幣)│稅額(新台幣)│         備註         │
├───┼────┼─────┼────┼──────┼──────┼───────────┤
│6-1   │高楠造船│YB00000000│88.11.21│200,000     │10,000      │即起訴書附表三、附表七│
│      │股份有限│          │        │            │            │編號五                │
├───┤公司    ├─────┼────┼──────┼──────┼───────────┤
│6-2   │        │YB00000000│88.11.23│360,009     │18,000      │即起訴書附表三、附表七│
│      │        │          │        │            │            │編號六                │
├───┤        ├─────┼────┼──────┼──────┼───────────┤
│6-3   │        │YB00000000│88.11.23│180,000     │9,000       │即起訴書附表三、附表七│
│      │        │          │        │            │            │編號七                │
├───┤        ├─────┼────┼──────┼──────┼───────────┤
│6-4   │        │YB00000000│88.11   │465,000     │23,250      │即起訴書附表三、附表七│
│      │        │          │        │            │            │編號八                │
├───┤        ├─────┼────┼──────┼──────┼───────────┤
│6-5   │        │YB00000000│88.11   │69,003      │3,450       │即起訴書附表三、附表七│
│      │        │          │        │            │            │編號九                │
├───┤        ├─────┼────┼──────┼──────┼───────────┤
│6-6   │        │YB00000000│89.02   │26,000      │1,300       │即起訴書附表三、附表七│
│      │        │          │        │            │            │編號十                │
├───┴────┴─────┴────┼──────┼──────┼───────────┤
│                                  合計│1,300,012   │65,000      │                      │
├───┬────┬─────┬────┼──────┼──────┼───────────┤
│ 編號 │買方公司│ 發票號碼 │發票日期│金額(新台幣)│稅額(新台幣)│         備註         │
├───┼────┼─────┼────┼──────┼──────┼───────────┤
│7-1   │德先機械│WF00000000│88.07   │468,000     │23,400      │即起訴書附表三        │
├───┤工程有限├─────┼────┼──────┼──────┼───────────┤
│7-2   │公司    │XD00000000│88.08   │393,000     │19,650      │同上                  │
├───┤        ├─────┼────┼──────┼──────┼───────────┤
│7-3   │        │XD00000000│88.08   │249,998     │12,500      │同上                  │
├───┴────┴─────┴────┼──────┼──────┼───────────┤
│                                  合計│1,110,998   │55,550      │                      │
├───┬────┬─────┬────┼──────┼──────┼───────────┤
│ 編號 │買方公司│ 發票號碼 │發票日期│金額(新台幣)│稅額(新台幣)│         備註         │
├───┼────┼─────┼────┼──────┼──────┼───────────┤
│8-1   │國煌工程│YB00000000│88.11.21│349,999     │17,500      │即起訴書附表三        │
├───┤有限公司├─────┼────┼──────┼──────┼───────────┤
│8-2   │        │YB00000000│88.11.23│340,000     │17,000      │同上                  │
├───┤        ├─────┼────┼──────┼──────┼───────────┤
│8-3   │        │YB00000000│88.11   │400,010     │20,001      │同上                  │
├───┤        ├─────┼────┼──────┼──────┼───────────┤
│8-4   │        │YB00000000│88.11.26│380,003     │19,000      │同上                  │
├───┤        ├─────┼────┼──────┼──────┼───────────┤
│8-5   │        │YB00000000│88.11.26│529,998     │26,500      │同上                  │
├───┴────┴─────┴────┼──────┼──────┼───────────┤
│                                  合計│2,000,010   │100,001     │                      │
├───┬────┬─────┬────┼──────┼──────┼───────────┤
│ 編號 │買方公司│ 發票號碼 │發票日期│金額(新台幣)│稅額(新台幣)│         備註         │
├───┼────┼─────┼────┼──────┼──────┼───────────┤
│9-1   │永強熱處│YB00000000│88.12   │750,200     │37,510      │即起訴書附表三        │
├───┤理股份有├─────┼────┼──────┼──────┼───────────┤
│9-2   │限公司  │YB00000000│88.12   │750,200     │37,510      │同上                  │
├───┴────┴─────┴────┼──────┼──────┼───────────┤
│                                  合計│            │            │                      │
├───┬────┬─────┬────┼──────┼──────┼───────────┤
│ 編號 │買方公司│ 發票號碼 │發票日期│金額(新台幣)│稅額(新台幣)│        備註          │
├───┼────┼─────┼────┼──────┼──────┼───────────┤
│10-1  │信新工程│RK00000000│87.09   │600,275     │30,014      │即起訴書附表三        │
├───┤行      ├─────┼────┼──────┼──────┼───────────┤
│10-2  │        │RK00000000│87.09   │399,725     │19,986      │同上                  │
├───┴────┴─────┴────┼──────┼──────┼───────────┤
│                                  合計│1,000,000   │50,000      │                      │
├───┬────┬─────┬────┼──────┼──────┼───────────┤
│ 編號 │買方公司│ 發票號碼 │發票日期│金額(新台幣)│稅額(新台幣)│         備註         │
├───┼────┼─────┼────┼──────┼──────┼───────────┤
│11-1  │本昭企業│RK00000000│87.09.03│376,500     │18,825      │即起訴書附表三        │
├───┤有限公司├─────┼────┼──────┼──────┼───────────┤
│11-2  │        │RK00000000│87.09.08│390,040     │19,502      │同上                  │
├───┤        ├─────┼────┼──────┼──────┼───────────┤
│11-3  │        │RK00000000│87.09.11│400,260     │20,013      │同上                  │
├───┤        ├─────┼────┼──────┼──────┼───────────┤
│11-4  │        │SM00000000│87.12   │385,602     │19,280      │同上                  │
├───┤        ├─────┼────┼──────┼──────┼───────────┤
│11-5  │        │SM00000000│87.12   │438,200     │21,910      │同上                  │
├───┤        ├─────┼────┼──────┼──────┼───────────┤
│11-6  │        │SM00000000│87.12   │251,944     │12,597      │同上                  │
├───┤        ├─────┼────┼──────┼──────┼───────────┤
│11-7  │        │SM00000000│87.12   │299,992     │15,000      │同上                  │
├───┤        ├─────┼────┼──────┼──────┼───────────┤
│11-8  │        │UK00000000│88.03.16│500,000     │25,000      │同上                  │
├───┤        ├─────┼────┼──────┼──────┼───────────┤
│11-9  │        │UK00000000│88.03.23│499,968     │24,998      │同上                  │
├───┤        ├─────┼────┼──────┼──────┼───────────┤
│11-10 │        │UK00000000│88.04.07│500,000     │25,000      │同上                  │
├───┤        ├─────┼────┼──────┼──────┼───────────┤
│11-11 │        │UK00000000│88.04.13│500,080     │25,004      │同上                  │
├───┤        ├─────┼────┼──────┼──────┼───────────┤
│11-12 │        │XD00000000│88.10.08│300,000     │15,000      │同上                  │
├───┤        ├─────┼────┼──────┼──────┼───────────┤
│11-13 │        │XD00000000│88.10.12│320,000     │16,000      │同上                  │
├───┤        ├─────┼────┼──────┼──────┼───────────┤
│11-14 │        │XD00000000│88.10.15│264,000     │13,200      │同上                  │
├───┤        ├─────┼────┼──────┼──────┼───────────┤
│11-15 │        │XD00000000│88.10.18│100,200     │5,010       │同上                  │
├───┴────┴─────┴────┼──────┼──────┼───────────┤
│                                  合計│5,526,786   │276,339     │                      │
├───┬────┬─────┬────┼──────┼──────┼───────────┤
│ 編號 │買方公司│ 發票號碼 │發票日期│金額(新台幣)│稅額(新台幣)│         備註         │
├───┼────┼─────┼────┼──────┼──────┼───────────┤
│12    │健昌木業│YB00000000│88.12.01│600,000     │30,000      │即起訴書附表三        │
│      │有限公司│          │        │            │            │                      │
├───┴────┴─────┴────┼──────┼──────┼───────────┤
│                                  合計│600,000     │30,000      │                      │
├───┬────┬─────┬────┼──────┼──────┼───────────┤
│ 編號 │買方公司│ 發票號碼 │發票日期│金額(新台幣)│稅額(新台幣)│         備註         │
├───┼────┼─────┼────┼──────┼──────┼───────────┤
│13-1  │利宙企業│XD00000000│88.10.01│500,608     │25,030      │即起訴書附表三        │
├───┤有限公司├─────┼────┼──────┼──────┼───────────┤
│13-2  │        │XD00000000│88.10.06│499,380     │24,969      │同上                  │
├───┴────┴─────┴────┼──────┼──────┼───────────┤
│                                  合計│999,988     │49,999      │                      │
├───┬────┬─────┬────┼──────┼──────┼───────────┤
│ 編號 │買方公司│ 發票號碼 │發票日期│金額(新台幣)│稅額(新台幣)│         備註         │
├───┼────┼─────┼────┼──────┼──────┼───────────┤
│14    │僑暉營造│XD00000000│88.09.02│500,200     │25,010      │即起訴書附表三        │
│      │有限公司│          │        │            │            │                      │
├───┴────┴─────┴────┼──────┼──────┼───────────┤
│                                  合計│500,200     │25,010      │                      │
├───┬────┬─────┬────┼──────┼──────┼───────────┤
│ 編號 │買方公司│ 發票號碼 │發票日期│金額(新台幣)│稅額(新台幣)│         備註         │
├───┼────┼─────┼────┼──────┼──────┼───────────┤
│15-1  │尚豐營造│WF00000000│88.07   │500,000     │25,000      │即起訴書附表三        │
├───┤工程有限├─────┼────┼──────┼──────┼───────────┤
│15-2  │公司    │WF00000000│88.07   │500,000     │25,000      │同上                  │
├───┤        ├─────┼────┼──────┼──────┼───────────┤
│15-3  │        │WF00000000│88.07   │500,000     │25,000      │同上                  │
├───┤        ├─────┼────┼──────┼──────┼───────────┤
│15-4  │        │WF00000000│88.07   │500,000     │25,000      │同上                  │
├───┴────┴─────┴────┼──────┼──────┼───────────┤
│                                  合計│2,000,000   │100,000     │                      │
├───┬────┬─────┬────┼──────┼──────┼───────────┤
│ 編號 │買方公司│ 發票號碼 │發票日期│金額(新台幣)│稅額(新台幣)│         備註         │
├───┼────┼─────┼────┼──────┼──────┼───────────┤
│16-1  │震岳營造│WF00000000│88.08   │500,000     │25,000      │即起訴書附表三        │
├───┤工程有限├─────┼────┼──────┼──────┼───────────┤
│16-2  │公司    │WF00000000│88.08   │500,000     │25,000      │                      │
├───┴────┴─────┴────┼──────┼──────┼───────────┤
│                                  合計│1,000,000   │50,000      │                      │
└───────────────────┴──────┴──────┴───────────┘
附表四：苑文公司疑似使用賣方公司虛開之發票逃漏稅一覽表
┌───┬────┬─────┬────┬──────┬──────┬───────────┐
│ 編號 │賣方公司│ 發票號碼 │發票日期│金額(新台幣)│稅額(新台幣)│         備註         │
├───┼────┼─────┼────┼──────┼──────┼───────────┤
│1-1   │萬富企業│SM00000000│87.12   │1,590,289   │79,514      │即起訴書附表二編號十一│
├───┤有限公司├─────┼────┼──────┼──────┼───────────┤
│1-2   │        │SM00000000│87.12   │230,000     │11,500      │即起訴書附表二編號十二│
├───┤        ├─────┼────┼──────┼──────┼───────────┤
│1-3   │        │SM00000000│87.12   │1,594,820   │79,741      │即起訴書附表二編號十三│
├───┤        ├─────┼────┼──────┼──────┼───────────┤
│1-4   │        │SM00000000│87.12   │1,472,000   │73,600      │即起訴書附表二編號十四│
├───┤        ├─────┼────┼──────┼──────┼───────────┤
│1-5   │        │TM00000000│88.02.08│609,000     │30,450      │即起訴書附表二編號二六│
├───┤        ├─────┼────┼──────┼──────┼───────────┤
│1-6   │        │TM00000000│88.02   │667,000     │33,350      │即起訴書附表二編號二七│
├───┤        ├─────┼────┼──────┼──────┼───────────┤
│1-7   │        │TM00000000│88.02   │826,500     │41,325      │即起訴書附表二編號二八│
├───┤        ├─────┼────┼──────┼──────┼───────────┤
│1-8   │        │TM00000000│88.02   │507,500     │25,375      │即起訴書附表二編號二九│
├───┴────┴─────┴────┼──────┼──────┼───────────┤
│                                  合計│7,497,109   │374,855     │                      │
└───────────────────┴──────┴──────┴───────────┘
附表五：苑文公司疑似虛開發票幫助買方公司逃漏稅一覽表
┌───┬────┬─────┬────┬──────┬──────┬───────────┐
│ 編號 │買方公司│ 發票號碼 │發票日期│金額(新台幣)│稅額(新台幣)│         備註         │
├───┼────┼─────┼────┼──────┼──────┼───────────┤
│1     │金源得有│SM00000000│87.12   │560,160     │28,008      │即起訴書附表二編號二  │
│      │限公司  │          │        │            │            │                      │
├───┴────┴─────┴────┼──────┼──────┼───────────┤
│                                  合計│560,160     │28,008      │                      │
├───┬────┬─────┬────┼──────┼──────┼───────────┤
│ 編號 │買方公司│ 發票號碼 │發票日期│金額(新台幣)│稅額(新台幣)│         備註         │
├───┼────┼─────┼────┼──────┼──────┼───────────┤
│2     │達煌有限│UK00000000│88.04.25│1,320,000   │66,000      │即起訴書附表二編號三一│
│      │公司    │          │        │            │            │                      │
├───┴────┴─────┴────┼──────┼──────┼───────────┤
│                                  合計│1,320,000   │66,000      │                      │
└───────────────────┴──────┴──────┴───────────┘
附表六：雄欣公司疑似使用賣方公司虛開之發票逃漏稅一覽表
┌───┬────┬─────┬────┬──────┬──────┬───────────┐
│ 編號 │賣方公司│ 發票號碼 │發票日期│金額(新台幣)│稅額(新台幣)│         備註         │
├───┼────┼─────┼────┼──────┼──────┼───────────┤
│1-1   │萬富企業│SM00000000│87.12   │483,000     │24,150      │即起訴書附表二編號十五│
├───┤有限公司├─────┼────┼──────┼──────┼───────────┤
│1-2   │        │SM00000000│87.12   │28,400      │1,420       │即起訴書附表二編號十六│
├───┤        ├─────┼────┼──────┼──────┼───────────┤
│1-3   │        │SM00000000│87.12   │1,295,705   │64,785      │即起訴書附表二編號十七│
├───┤        ├─────┼────┼──────┼──────┼───────────┤
│1-4   │        │SM00000000│87.12   │1,264,800   │63,240      │即起訴書附表二編號十八│
├───┤        ├─────┼────┼──────┼──────┼───────────┤
│1-5   │        │SM00000000│87.12   │1,672,990   │83,650      │即起訴書附表二編號十九│
├───┤        ├─────┼────┼──────┼──────┼───────────┤
│1-6   │        │SM00000000│87.12   │542,700     │27,135      │即起訴書附表二編號二０│
├───┴────┴─────┴────┼──────┼──────┼───────────┤
│                                  合計│5,287,595   │264,380     │                      │
└───────────────────┴──────┴──────┴───────────┘
附表七：雄欣公司疑似虛開發票幫助買方公司逃漏稅一覽表
┌───┬────┬─────┬────┬──────┬──────┬───────────┐
│ 編號 │買方公司│ 發票號碼 │發票日期│金額(新台幣)│稅額(新台幣)│         備註         │
├───┼────┼─────┼────┼──────┼──────┼───────────┤
│1-1   │金源得有│SM00000000│87.12   │826,920     │41,346      │即起訴書附表二編號三  │
├───┤限公司  ├─────┼────┼──────┼──────┼───────────┤
│1-2   │        │SM00000000│87.12   │758,160     │37,908      │即起訴書附表二編號四  │
├───┴────┴─────┴────┼──────┼──────┼───────────┤
│                                  合計│1,585,080   │79,254      │                      │
└───────────────────┴──────┴──────┴───────────┘
